最　高　行　政　法　院　判　決　　　　　　　　　　　九十一年度判字第一六號
　　原　　　告　勝郁音響電器有限公司
　　代　表　人　甲○○
　　被　　　告　臺北市稅捐稽徵處
　　代　表　人　謝松芳
右當事人間因稅捐稽徵法事件，原告不服財政部中華民國八十九年二月十六日八八台
財訴字第○八九一三五○九六五號再訴願決定，提起行政訴訟。本院判決如左︰
    主  文
原告之訴駁回。
訴訟費用由原告負擔。
    事  實
緣原告於八十三年一月十四日至八十五年一月二十九日銷售貨物，金額計新臺幣（下
同）九二、八七三、七○○元（不含稅），涉嫌未依規定給與他人憑證，案經財政部
賦稅署查獲，移由被告依法審理核定，按未依規定給與他人憑證之總額處百分之五罰
鍰計四、六四三、六八五元。原告不服，申請復查，未獲變更，提起訴願、再訴願，
均遭駁回，遂提起本件行政訴訟。茲摘兩造訴辯意旨如次：
原告起訴意旨略謂：一、本公司為專業真品平行輸入進口（稱水貨商）世界名牌及家
用之音響器材，是採大批發、量販．．．等方式銷售並採薄利多銷經營方式。銷售對
象為全省各地批發商、量販店、音響器材承裝業、音響公司、及各種育樂場所之承裝
業。原告自設立以來均遵稅務法令，每於銷售貨物時均依規定悉數開立統一發票給與
買方，並收取貨款現金為銀貨兩訖，因水貨商競爭非常厲害又利潤微薄所以必須收取
現金以週轉。二、原告與商富實業股份有限公司（下稱商富公司）之交易是以前項之
方式買賣交易，亦是該公司人員來購買時，原告取得貨款無誤後將貨品連同統一發票
交與該員。為一般商場之正常交易行為。原告自沒有權利去核對該購買人是否為該公
司人員。三、被告只憑商富公司會計高碧雲片面之談話紀錄，亦未提供說明書及談話
紀錄供原告閱覽及答辯之機會，即認定原告有未給與他人憑證有欠公允。況嗣後商富
公司會計高碧雲表示其所為談話紀錄係受不當利誘才簽下的筆錄，自難採為不利於原
告之唯一證據，其起因於財政部賦稅署稽核員蘇新業，當時是查商富公司的帳，因商
富公司有不利於該公司的內帳，為了不再繼續查帳，他向高碧雲表示原告即將結束營
業，只要你承認沒有跟原告有生意往來查帳即結束。於是高碧雲在這種不當利誘情形
下才簽下不實的談話紀錄。四、被告認定原告與商富公司交易金額龐大，卻無訂購送
貨單等基本交易憑證，就認定原告無銷售予商富公司，其實不然，原告曾經要提供所
有帳冊交易憑證供被告核閱被拒絕。被告於八十五年四月八日通令各稅捐稽徵分處查
閱相互勾稽原告八十二年至八十五年所開出的統一發票逐筆核對，並令原告提供出貨
單供其核對，亦無上述違章情形發生，怎能說原告沒有提供憑證呢？五、原告開發票
給誰都需繳交百分之五營業稅，何必自找麻煩。況被告未能證明原告有跟其他公司有
實際交易情形。對原告提供之往來銀行帳號，被告亦未加核對。原處分及原決定顯屬
違法。請判決撤銷原處分及一再訴願決定，以維原告權益等語。
被告答辯意旨略謂：按營業稅法第三十二條第一項前段規定：「營業人銷售貨物或勞
務，應依本法營業人開立銷售憑證時限表規定之時限，開立統一發票交付買受人。」
；稅捐稽徵法第四十四條規定：「營利事業依法規定應給與他人憑證而未給與．．．
應就其未給與憑證．．．經查明認定之總額，處百分之五罰鍰。」；稅捐稽徵機關管
理營利事業會計帳簿憑證辦法第二十一條第一項規定：「對外營業事項之發生，營利
事業應於發生時自他人取得原始憑證，如進貨發票，或給與他人原始憑證，如銷貨發
票．．．」。本案原告之違章事實，有財政部八十六年三月七日臺財稅第八六一九八
八九一○號函檢送稽核報告節略及商富公司八十五年十月九日出具之說明書暨委託會
計高碧雲八十五年十月九日於財政部賦稅署稽核組所作之談話紀錄稱：「．．．本公
司除經營瑞典紳寶小汽車及其相關之零配件之進口買賣之外，並無再經營任何其他業
務。本公司．．．進口之瑞典小車已包含音響天線、前後喇叭．．．等配備．．．銷
售時僅需再加裝汽車音響主機或其他小配備則可．．．本公司．．．銷售小汽車所加
裝之汽車音響除少數幾台係向歌林股份有限公司購買外，其餘都是向竹記貿易股份有
限公司購買，至於該等汽車音響主機則均委由悟道音響有限公司進行按裝．．．」有
談話紀錄影本附卷可稽。原告固主張係直接銷售貨物與商富公司人員，將貨品連同統
一發票交與該員，為一般生意人之正常交易行為，原告無權去核對該員是否該公司人
員乙節，但依前揭商富公司委託會計高碧雲之談話紀錄業已坦承商富公司自七十年三
月成立迄今，係以經營瑞典紳寶（SAAB）汽車之進口代理買賣，汽車所加裝之音響係
向歌林股份有限公司、竹記貿易股份有限公司等購買，委由悟道音響有限公司按裝，
無需再向其他公司購入音響配備，則商富公司取得原告所開立之發票品名記載為音響
設備計雷射唱機三千九百台、擴大機一千六百台、喇叭一千八百台及接收機、卡座、
麥克風等與該公司上開談話記錄所稱「進口之汽車已含音響天線、前後喇叭．．．等
配備．．．，銷售時僅需再加裝汽車音響主機或其他小配備則可」，對照觀之，足認
原告虛開發票交付予商富公司之事實。又查原告進貨多為進口，其進貨加上存貨大於
銷貨數量，顯有足夠可銷售之商品，應非無銷貨事實，惟其應開立予直接交易之買受
人，卻開立予無交易事實之商富公司，雖原告主張有銷貨予商富公司並以現金收款，
惟每張發票之銷售額皆數百萬，其主張以現金收款，顯與一般商場交易常規有悖，且
商富公司帳載與往來廠商付款情形亦係以銀行存款沖銷應付費用，並非付現，是原告
所訴以現金收款，顯屬飾詞，應不足採。另原告亦無法提示訂購、送貨單及指出何人
來訂貨、取貨等交易事實及憑證，況該等銷貨金額占原告總銷貨金額約七成，銷貨數
量龐大，金額亦達億元，原告卻無訂購、送貨單等基本交易憑證可供佐證，其主張銷
貨予商富公司乙節，自難採憑。綜上所述，原告銷貨而未依規定給與他人憑證，違章
事證明確，洵堪認定。從而，被告按其未依規定給與他人憑證總額處百分之五罰鍰，
揆諸首揭規定應無不合，請駁回原告之訴等語。
　　理  由
按「營業人銷售貨物或勞務，應依本法營業人開立銷售憑證時限表規定之時限，開立
統一發票交付買受人。」為營業稅法第三十三條第一項前段所明定。次按「營利事業
依法規定應給與他人憑證而未給與，．．．應就其未給與憑證．．．，經查明認定之
總額，處百分之五罰鍰。」稅捐稽徵法第四十四條復定有明文。又「對外營業事項之
發生，營利事業應於發生時自他人取得原始憑證，如進貨發票，或給與他人原始憑證
，如銷貨發票．．．」亦為稅捐稽徵機關管理營利事業會計帳簿憑證辦法第二十一條
第一項所規定。查本件原告於八十三年一月十四日至八十五年一月二十九日銷售音響
器材，金額合計九二、八七三、七○○元（不含稅），未依規定給予他人憑證，案經
財政部賦稅署查獲，移由被告依法審理．認定原告開立無交易事實之統一發票予商富
公司，按其未依法給予他人憑證之總額九二、八七三、七○○元處百分之五罰鍰，計
四、六四三、六八五元。原告不服，申經復查結果，未獲變更，遂循序提起行政訴訟
。主張：商富公司前來購貨，伊取得貨款（現金）無誤後，將貨品及統一發票併交予
該公司人員，此乃一般正常交易行為，伊無權核對該員是否為商富公司人員，被告僅
憑會計高碧雲之談話筆錄，未加詳查。即予裁罰，已有未當。況高女嗣已表示該筆錄
乃受不當利諉而為，被告查閱伊八十二年至八十五年所開立統一發票逐筆核對，亦無
違章情形，被告既未能證明伊跟其他公司有實際交易情形，所為罰鍰處分，自有違誤
云云。但查前開違章事實，除據財政部八十六年三月七日台財稅第八六一九八八九一
○號函附稽核報告明綦詳，並有商富公司八十五年十月九日出具之說明書在卷足憑
，且經該公司會計高碧雲於八十五年十月九日在財政部賦稅署稽核組談話筆錄指稱「
．．．本公司除經營瑞典紳寶小汽車及其相關之零配件之進口買賣之外，並無再經營
任何其他業務。本公司．．．進口之瑞典小車已包含音響天線、前後喇叭．．．等配
備．．．銷售時僅需再加裝汽車音響主機或其他小配備則可．．．本公司．．．銷售
小汽車所加裝之汽車音響除少數幾台係向歌林股份有限公司購買外，其餘都是向竹記
貿易股份有限公司購買，至於該等汽車音響主機則均委由悟道音響有限公司進行按裝
．．．」等語存卷可稽。由該談話紀錄可知商富公司自七十年三月成立迄今，係以經
營瑞典紳寶汽車之進口代理買賣，汽車所加裝之音響係向歌林股份有限公司、竹記貿
易股份有限公司等購買，委由悟道音響有限公司按裝，無需再向其他公司購入音響配
備，則商富公司取得原告所開立之發票品名記載為音響設備計雷射唱機三千九百台、
擴大機一千六百台、喇叭一千八百台及接收機、卡座、麥克風等應屬原告所虛開。又
原告進貨多為進口，其進貨加上存貨大於銷貨數量，顯有足夠可銷售之商品，應非無
銷貨事實，惟其應開立予直接交易之買受人，卻開立予無交易事實之商富公司，仍非
法之所許。原告雖主張確銷貨予商富公司並以現金收款云云，然每張發票之銷售額皆
數百萬，其謂以現金收款，已與一般商場交易常規有悖，且商富公司帳載與往來廠商
付款情形亦係以銀行存款沖銷應付費用，並非付現，可見原告所訴以現金收款，應非
實情，又系爭銷貨金額占原告總銷貨額約七成，數量龐大，原告並無法舉出訂購、送
貨單等基本交易憑證供核，空言主張銷貨予商富公司，要無足採。是原告銷貨而未依
規定給與他人憑證之事實，既屬明確。則被告依稅捐稽徵法第四十四條之規定按其總
額處百分之五之罰鍰計四、六四三、六八五元，並無違誤。一再訴願決定，遞予維持
，亦無不合。原告起訴論旨，難謂有理，應予駁回。
據上論結，本件原告之訴為無理由，爰依行政訴訟法施行法第二條、行政訴訟法第九
十八條第三項前段，判決如主文。
中　　華　　民　　國　　九十一　　　年　　　一　　　　月　　　四　　　　日
                    最 高 行 政 法 院  第 三 庭
                                審 判 長 法  官　　　曾　隆　興
                                         法  官      吳  錦  龍
                                         法  官　　　徐　樹　海
                                         法  官　　　鄭　淑　貞
                                         法  官　　　林　家　惠
右  正  本  證  明  與  原  本  無  異
　　　　　　　　　　　　　　　　　　　　 法院書記官　陳　盛　信
中　　華　　民　　國　　九十一　　　年　　　一　　　　月　　　四　　　　日
